【裁判字號】    99,親,135
【裁判日期】    990930
【裁判案由】    否認婚生子女
【裁判全文】
臺灣桃園地方法院民事判決               99年度親字第135號
原      告  乙○○
被      告  乙○○之子
兼  上一人
法定代理人  甲○○
上列當事人間請求否認婚生子女事件，本院於民國99年9 月23日
言詞辯論終結，判決如下：
    主  文
確認被告乙○○之子（民國99年7 月21日生）非原告自被告受胎
所生之子。
訴訟費用由被告負擔。
    事實及理由
一、原告主張：原告與被告前於民國84年3 月5 日結婚，嗣於99
    年2 月26日協議離婚。原告於婚姻期間之99年7 月21日產下
    被告乙○○之子，依法應視為被告之婚生子，惟經檢驗之結
    果，查知被告與被告乙○○之子並無血緣關係，故原告產下
    之被告乙○○之子並非受胎自被告甚明，爰依法提起否認之
    訴等語，並聲明判決如主文所示。
二、被告則稱：對於原告之主張、請求，均無意見等語。
三、得心證之理由：
  (一)按從子女出生日回溯第181 日起至第302 日止，為受胎期間
    。妻之受胎，係在婚姻關係存續中者，推定其所生子女為婚
    生子女。前項推定，夫妻之一方或子女能證明子女非為婚生
    子女者，得提起否認之訴。前項否認之訴，夫妻之一方自知
    悉該子女非為婚生子女，或子女自知悉其非為婚生子女之時
    起2 年內為之。又非婚生子女，其生父與生母結婚者，視為
    婚生子女。民法第1062條第1 項及第1063條第1 項、第2 項
    、第3 項前段、第1064條分別定有明文。
  (二)原告主張：其與被告前於84年3 月5 日結婚，嗣於99年2 月
    26日協議離婚，原告於婚姻期間之99年7 月21日產下被告乙
    ○○之子等事實，有戶籍謄本可稽，且為被告所不爭執，堪
    信為真實。是依前揭規定，被告乙○○之子視為原告與被告
    之婚生子。惟查，原告主張被告乙○○之子並非原告自被告
    受胎所生之事實，為被告所不否認，且被告乙○○之子與被
    告經檢驗之結果，係可以排除被告乙○○之子與被告之親子
    關係，有林口長庚紀念醫院親子鑑定報告1 紙在卷足憑（參
    見本院卷宗第16頁）。是原告之上開主張，應可採信。從而
    ，原告於知悉被告乙○○之子出生之日起一年內即提起本訴
    ，請求否認被告乙○○之子為被告之婚生子，為有理由，應
    予准許。
四、據上論結，本件原告之訴為有理由，依民事訴訟法第78條、
    第85條第1 項前段，判決如主文。
中    華    民    國    99    年    9     月    30    日
                        家事法庭法  官  陳清怡
上列正本證明與原本無異。
如對本判決不服，須於判決送達後20日內向本院（地址：桃園縣
中壢市○○路○ 段388 號）提出上訴狀（應按對造人數提出繕本
並繳納第2 審裁判費），上訴於台灣高等法院。
中    華    民    國    99    年    9     月    30    日
                                書記官  劉昆鑫

司法院資訊處製作；財團法人民間司法改革基金會備份。
